---
title: "Análise exploratória de aprendizagem de paradigmas"
output: html_notebook
---

```{r setup, message=FALSE, warning=FALSE}
#library(tidyverse)
library(here)
# library(ggplot2)
library(readr)
library(stringr)
library(dplyr)

# library(tibble)
library(plotly)
```

```{r, message=FALSE}
# Leitura dos dados
dados_plp <- read_csv("../data/plp-modificada.csv") %>% 
  rename(cod_atividade = atividade)
atv_paradigmas <- read_csv("../data/atv_paradigms.csv") %>% 
  rename(cod_atividade = codigo_atv)
```

```{r, message=FALSE}
# Tratamento dos dados

# Filtrar os horários de submissões para apenas dias dos laboratórios
dados_plp <- dados_plp %>%
  filter(str_sub(horario_submissao, start = 12, end = 13) >= 18) %>%
  filter(str_sub(horario_submissao, start = 12, end = 13) < 20)

#Classificar testes como corretos
dados_plp["correta"] <- !str_detect(dados_plp$testes, pattern = "f+")
```

```{r, message=FALSE}
submissoes_atv <- dados_plp %>% group_by(cod_atividade) %>% count(cod_atividade)

teste_attv <- dados_plp %>%
  group_by(cod_atividade) %>% count(correta)

acertos_atividade <- teste_attv %>%
  filter(correta == TRUE)
  
erros_atividade <- teste_attv %>%
  filter(correta == FALSE) 

dados_atividade <- merge(x=acertos_atividade, y=erros_atividade[,c("cod_atividade", "n")], by = "cod_atividade", suffix = c("_acertos", "_erros"), all.x = TRUE)
dados_atividade <- merge(x=dados_atividade, y=submissoes_atv, by = "cod_atividade", all.x = TRUE) %>% 
  mutate(coeficiente = n_acertos/n) %>% 
  select(-correta)

```


```{r}
# Existe 3 questões (Prolog A) no período 2017.2 que não tiveram nenhuma submissão, esse código foi adicionado para ser possível fazer o join entre as colunas.
#TODO: Deve deixar essas questões ?
#jabuti
dados_faltantes <- tibble(
  cod_atividade = c("SkxZnd5iC", "SNv2YRKj2", "NXSmnt0fw"),
  n_acertos = c(0, 0, 0),
  n_erros = c(0, 0, 0),
  n = c(0, 0, 0),
  coeficiente = c(0, 0, 0))

atividades <- bind_rows(dados_atividade, dados_faltantes)
```

##1 Atividades

Inicialmente, a análise mais básica a ser feito fazer é sobre as atividades como as mesmas se comportam, a seguir podemos visualizar três gráficos contendo:

###1.1 Quantidade de submissões

```{r}
dados_atividade %>% 
  ggplot(aes(x = cod_atividade,
             y = n)) +
  geom_jitter() +
  labs(title = "Distribuição de submissões por atividade",
       x = "Atividade",
       y= "Quantidade de submissões")

```


Com esse gráfico podemos determinar

###1.2 Quantidade de acertos

```{r}
dados_atividade %>% 
  ggplot(aes(x = cod_atividade,
             y = n_acertos)) +
  geom_jitter() +
  labs(title = "Distribuição de acertos por atividade",
       x = "Atividade",
       y= "Quantidade de acertos")

```

###1.3 Coeficientes

```{r}
dados_atividade %>% 
  ggplot(aes(x = cod_atividade,
             y = n)) +
  geom_jitter() +
  labs(title = "Distribuição de coeficiente por atividade",
       x = "Atividade",
       y= "Coeficiente")

```

###2. Relação entre atividades e paradigmas

Tendo em vista que todas as atividades estão relacionados aos paradigmas, podemos ver se o comportamento está relacionado paradigma.

Para uma melhor visualização será utilizado um gráfico dispersão, o qual no eixo x apresenta cada atividade e y a métrica a ser analisada(quantidade de acertos ou erros e o coeficiente), utilizamos as cores dos pontos para representar qual paradigma exercitado pela atividade.
###2.1 Quantidade de submissões

```{r}
atividades_paradigmas %>% 
  ggplot(aes(x = cod_atividade,
             y = n,
             color = paradigma)) +
  geom_jitter() +
  labs(title = "Distribuição de acertos por atividade",
       x = "Atividade",
       y= "Quantidade de acertos")

```

###2.1 Quantidade de acertos

```{r}
atividades_paradigmas %>% 
  ggplot(aes(x = cod_atividade,
             y = n_acertos,
             color = paradigma)) +
  geom_jitter() +
  labs(title = "Distribuição de acertos por atividade",
       x = "Atividade",
       y= "Quantidade de acertos")

```

###2.2 Quantidade de erros

```{r}
atividades_paradigmas %>% 
  ggplot(aes(x = cod_atividade,
             y = n_erros,
             color = paradigma)) +
  geom_jitter() +
  labs(title = "Distribuição de erros por atividade",
       x = "Atividade",
       y= "Quantidade de erros")

```

###2.3 Coeficientes
```{r}
atividades_paradigmas %>% 
  ggplot(aes(x = cod_atividade,
             y = coeficiente,
             color = paradigma)) +
  geom_jitter() +
  labs(title = "Distribuição de coeficiente por atividade",
       x = "Atividade",
       y= "Coeficiente")

```


```{r}
p <- ggplot(atividades_paradigmas, aes(x=x) ) +
  # Top
  geom_col( aes(x = cod_atividade, y = (n_acertos)), fill="#69b3a2" ) +
  #geom_label( aes(x=5, y=85, label="nº de acertos"), color="#69b3a2") +
  # Bottom
  geom_col( aes(x = cod_atividade, y = -(n_erros)), fill= "#404080") +
  #geom_label( aes(x=5, y=-200, label="nº de erros"), color="#404080") +
  xlab("Atividades")

ggplotly(p)
```


## Laboratório

Tendo em vista que todas as questões estão associadas à um paradigma, conseguimos definir o comportamento dos mesmos.

```{r}
atividades_paradigmas <- inner_join(atividades, atv_paradigmas, by = "cod_atividade")

atividades_paradigmas %>% 
  group_by(laboratorio) %>% 
  ggplot(aes(x = laboratorio,
             y = coeficiente)) +
  geom_col()

```


## Paradigma
```{r}
p <- atividades_paradigmas %>% 
  ggplot(aes(x = paradigma,
             y = coeficiente)) +
  geom_boxplot() +
  geom_point()

ggplotly(p)
```

## Período

```{r}
atividades_paradigmas %>% 
  group_by(periodo) %>% 
  ggplot(aes(x = periodo,
             y = coeficiente)) +
  geom_col()
```
