---
title: "TCC"
output: html_document
---

```{r setup, include=FALSE}
library("ggplot2")
library("dplyr")
library("tidyr")
library("readr")
library("stringr")
library("plotly")

dados = read_csv("plp.csv")

dados <- dados %>%
  filter(str_sub(horario_submissao, start = 12, end=13) >= 18)%>%
  filter(str_sub(horario_submissao, start = 12, end=13) < 20)

dados["correta"] <- !str_detect(dados$testes, pattern = "f+")

```

## Dados que associam atividade e aluno

```{r}

atividade_alunos <- dados %>%
  group_by(atividade, aluno) %>% 
  count(aluno)

testes_alunosatv <- dados %>%
  group_by(aluno, atividade) %>% 
  count(correta)

```

## Dados sobre atividade

```{r}
submissoes_atv <- dados %>% group_by(atividade) %>% count(atividade)

teste_attv <- dados %>%
  group_by(atividade) %>% 
  count(correta)

acertos_atividade <- teste_attv %>%
  filter(correta == TRUE)
  
erros_atividade <- teste_attv %>%
  filter(correta == FALSE) 

dados_atividade <- merge(x=acertos_atividade, y=erros_atividade[,c("atividade", "n")], by = "atividade", suffix = c("_acertos", "_erros"), all.x = TRUE)
dados_atividade <- merge(x=dados_atividade, y=submissoes_atv, by = "atividade", all.x = TRUE)

dados_atividade <- dados_atividade %>%
  mutate(coeficiente = n_acertos/n)

```


## Dados sobre o aluno

```{r}
testes_alunos <- dados %>%
  group_by(aluno) %>% 
  count(correta)

acertos <-testes_alunos %>%
  filter(correta == TRUE)
  
erros <- testes_alunos %>%
  filter(correta == FALSE)

submissoes_aluno <- dados %>% group_by(aluno) %>% count(aluno)

## Juntando as tabelas
dados_aluno <- merge(x=acertos, y=erros[ , c("aluno", "n")], by = "aluno",suffix = c("_acertos", "_erros"), all.x = TRUE)
dados_aluno <- merge(x=dados_aluno, y=submissoes_aluno, by = "aluno", all.x = TRUE)

dados_aluno <- dados_aluno %>%
  mutate(coeficiente = n_acertos/n)

```


## Gráficos

### Histograma para alunos

* Acertos
* Erros
* Coeficiente - (Acertos) / (Acertos + Erros)

## Aluno

```{r}

plot_ly(x = dados_aluno$coeficiente,
        type = "histogram",
        name="Aluno x Coeficiente")
plot_ly(x = dados_aluno$n_acertos,
        type = "histogram",
        name="Aluno x Acertos")
plot_ly(x = dados_aluno$n_erros,
        type = "histogram",
        name="Aluno x Erros")

```
 
## Atividade

```{r}
plot_ly(x = dados_atividade$coeficiente, type = "histogram")
plot_ly(x = dados_atividade$n_acertos, type = "histogram")
plot_ly(x = dados_atividade$n_erros, type = "histogram")

```

=============================== TCC SEGUNDO RMD

##1 Atividades

Inicialmente, a análise mais básica a ser feito fazer é sobre as atividades como as mesmas se comportam, a seguir podemos visualizar três gráficos contendo:

### 1.1 Quantidade de submissões

```{r}


#dados_atividade %>% 
#  ggplot(aes(x = cod_atividade,
#             y = n)) +
#  geom_jitter() +
#  labs(title = "Distribuição de submissões por atividade",
#       x = "Atividade",
#       y= "Quantidade de submissões")

```

# Acertos por submissões/alunos

Com esse gráfico podemos determinar

### 1.2 Quantidade de acertos

```{r}
#dados_atividade %>% 
#  ggplot(aes(x = cod_atividade,
#             y = n_acertos)) +
#  geom_jitter() +
#  labs(title = "Distribuição de acertos por atividade",
#       x = "Atividade",
#       y= "Quantidade de acertos")

```

### 1.3 Coeficientes

```{r}
#dados_atividade %>% 
#  ggplot(aes(x = cod_atividade,
#             y = n)) +
#  geom_jitter() +
#  labs(title = "Distribuição de coeficiente por atividade",
#       x = "Atividade",
#       y= "Coeficiente")

```

## Período

```{r}
atividades_paradigmas %>% 
  group_by(periodo) %>% 
  ggplot(aes(x = periodo,
             y = coeficiente)) +
  geom_col()
```
